臺灣高等法院刑事判決　　　　　　　　 94年度上訴字第769號
上　訴　人　臺灣板橋地方法院檢察署檢察官
被　　　告　甲○○
　　　　　　　　　　（另案在臺灣臺北監獄台北分監執行中）
上列上訴人因被告違反毒品危害防制條例案件，不服臺灣板橋地
方法院，93年度訴字第345號，中華民國93年12月10日第一審判
決（起訴案號：臺灣板橋地方法院檢察署92年度偵字第15241號
），提起上訴，本院判決如下：
    主  文
上訴駁回。
    理  由
一、公訴理由略以：甲○○基於轉讓第二級毒品安非他命之犯意
    ，於九十二年八月七日晚間二十三時五十分許，在臺北縣蘆
    洲市○○路三八五號二一二房，將同案被告劉慶川（業經原
    審判刑確定）無償轉讓予其施用之安非他命，部分轉讓與高
    坤龍，以供高坤龍施用，因認甲○○所為係犯毒品危害防制
    條例第八條第二項轉讓第二級毒品罪嫌。
二、按犯罪事實應依證據認定之，無證據不得認定犯罪事實；又
    不能證明被告犯罪者，應諭知無罪之判決。為刑事訴訟法第
    一百五十四條第二項、第三百零一條第一項所明定。又認定
    不利被告之事實，須依積極證據，茍積極證據不足為不利於
    被告事實之認定時，即應為有利於被告之認定，更不必有何
    有利之證據；事實之認定，應憑證據，如未能發現相當證據
    ，或證據不足證明，自不能以推測或擬制之方法，以為裁判
    之基礎（最高法院三十年上字第八一六號、四十年臺上字第
    八十六號判例意旨參照）。
三、公訴人認被告甲○○涉有轉讓毒品予高坤龍之犯行，無非係
    以同案被告劉慶川於警詢、偵訊中供稱，當時伊有將安非他
    命送給甲○○，甲○○再送給高坤龍等語，及證人高坤龍於
    偵查中供稱，查獲之毒品安非他命是甲○○給伊的，放在伊
    這裡，是寄放的，也可以說要給伊吃的等語，為其論據。訊
    據被告甲○○於原審偵審及本院審理時堅詞否認有轉讓安非
    他命予高坤龍施用之犯行，辯稱，為警查獲當日我是將安非
    他命放在桌上，要走時忘記帶走，高坤龍順便幫我拿走，警
    察就進來了，高坤龍身上扣得之安非他命是我買的，但不是
    要給高坤龍施用等語。經查：同案被告劉慶川固於警訊時供
    稱，高坤龍身上的安非他命是我送給甲○○，甲○○再分贈
    給高坤龍；於偵查中供稱，為警查獲當晚，我給甲○○沒有
    算錢，施送給高坤龍等語，惟此核與證人高坤龍於警訊時所
    稱，我身上扣得之安非他命係我以新台幣（下同）二千元向
    劉慶川購買等語（參見偵查卷第二十一頁），已不相符，且
    高坤龍於偵查中復供稱，查獲之毒品安非他命是甲○○給伊
    的，放在伊這裡，是寄放的，也可以說要給伊吃的等語（參
    見偵查卷第一三０頁背面），又與其於警訊中所供不符，自
    難以同案被告劉慶川與證人高坤龍於警訊時互不相符之供述
    及證人高坤龍於偵訊時語意不明之所謂「也可以說是要給我
    吃的」之證言，遽論被告甲○○有明示或默示轉讓安非他命
    予高坤龍之犯行。被告甲○○於本院審理時供稱同案被告劉
    慶川所給之毒品在現場已施用完畢，當時在打牌，我拿自己
    的毒品出來用，警察來的時候忘記將那包毒品帶走，結果警
    察來搜高坤龍身上，才知道有那包東西忘記帶走等語。查案
    發時確係警察往現場拘捕被告等在場之人，有偵查卷附之臺
    北縣政府警察局刑事案件移送書所載可按，警察在同案被告
    劉慶川身上僅扣得安非他命一包重0‧7公克，但在被告身上
    扣得安非他命七小包，重78.8公克，在證人高坤龍身上扣得
    安非他命一包，重1‧5公克。同案被告劉慶川於原審供稱係
    提供吸毒器內之安非他命予被告在現場施用，被告供稱其施
    用完後自己再倒（添加）（原審卷第162頁），依此，提供
    被告施用之安非他命數量應屬甚微，同案被告劉慶川被查獲
    時僅有安非他命0‧7公克，以安非他命之價昂，劉慶川自無
    可能將1‧5公克之安非他命無償提供予被告，是高坤龍身上
    查獲之安非他命1‧5公克屬被告所有應無可疑。被告當時與
    高坤龍、劉慶川在玩牌，遇警到現場，在慌忙情況下，未注
    意將置放桌上之毒品帶走，適為高坤龍帶走，衡情非無可能
    。證人高坤龍於原審法院審理時，經傳、拘未到，公訴人對
    於被告甲○○轉讓安非他命之犯行未能舉證，且無其他積極
    證據證明被告甲○○犯罪，自難僅憑劉慶川及高坤龍互相矛
    盾之供證，遽為被告甲○○不利之認定。既不能證明被告甲
    ○○犯罪，自應為無罪之諭知。原審因而判決被告無罪，核
    無不合。檢察官上訴猶執前詞指摘原判決此部分不當，核無
    理由，應該駁回。
據上論斷，應依刑事訴訟法第368條，判決如主文。
本案經檢察官蔡薰慧到庭執行職務。
中　　華　　民　　國　　94　　年　　5 　　月　　13　　日
　　　　　　　　　刑事第十五庭審判長法　官　陳榮和
　　　　　　　　　　　　　　　　　  法　官　蔡國在
　　　　　　　　　　　　　　　　　  法　官　張正亞
以上正本證明與原本無異。
檢察官如不服本判決應於收受送達後十日內向本院提出上訴書狀
，其未敘述上訴之理由者並得於提起上訴後十日內向本院補提理
由書（均須按他造當事人之人數附繕本）。
                                    書記官　劉麗芬
中　　華　　民　　國　　94　　年　　5 　　月　　16　　日
